【裁判字號】    97,消債更,1011
【裁判日期】    971226
【裁判案由】    更生事件
【裁判全文】
臺灣板橋地方法院民事裁定         97年度消債更字第1011號
聲  請  人  甲○○
上列當事人聲請消費者債務清理事件，本院裁定如下：
    主  文
債務人甲○○自中華民國九十七年十二月二十六日下午四時起開
始更生程序。
    理  由
一、按法院開始更生程序之裁定，應載明其年、月、日、時，並
    即時發生效力，消費者債務清理條例第45條第1 項定有明文
    。
二、本件聲請意旨略以：聲請人因有不能清償債務情事，民國（
    下同）95年間依「中華民國銀行公會會員辦理消費金融案件
    無擔保債務協商機制」，與最大債權銀行台新銀行達成分期
    還款協議，同意自95年8月起，分120期，利率0%，每月償還
    新台幣（下同）3 萬7,631 元。聲請人當時每月實領薪資約
    5 萬2,000 元，扣除協商還款金額後，僅餘1 萬4,500 元左
    右，聲請人辛苦撐持繳款近1 年半，豈料因大環境景氣不佳
    ，物價飛漲，聲請人任職之公司深受波及，基於成本考量，
    不得不縮減人事成本費用，聲請人薪資嚴重銳減，自97年起
    每月實領收入降為3 萬2,000 元左右，與當初協商之時5 萬
    2,000 元之實領收入，不僅相差高達2 萬元，且協商還款金
    額已高於銳減後之薪資，經此預料外之重大轉折，聲請人實
    已無力再繼續履行前開條件，不得已而於97年2 月毀諾。職
    是，聲請人毀諾顯非出於自己之故意或過失，更非濫用更生
    或清算之債務清理程序，而確有不可歸責於己致履行顯有重
    大困難之情形，爰請求裁定准予更生等語。
三、經查，聲請人主張之上開事實，業據其提出債權人清冊、財
    團法人金融聯合徵信中心綜合信用報告、協議書、無擔保債
    務還款計劃表、可達國際股份有限公司（下稱可達公司）97
    年1 月至4 月薪資/ 獎金明細表暨人事證明資料影本各1 紙
    、全國財產稅總歸戶財產查詢清單、財政部臺北市國稅局財
    產歸屬資料清單、95暨96年度綜合所得稅各類所得資料清單
    等為證。此外，本件聲請人於97年2 月經可達公司解除主管
    職務，且因職務變動之故，為符合人事配給制度，調整其薪
    資給付，亦經該公司檢附聲請人之人事異動命令向本院陳報
    明確，是聲請人主張其於97年2 月因公司縮減人事成本，薪
    資嚴重銳減，已無力再繼續履行，有不可歸責之事由，即非
    無據，堪信屬實。此外，本件又查無聲請人有消費者債務清
    理條例第6 條第3 項、第8 條或第46條各款所定駁回更生聲
    請之事由存在，是本件更生聲請，應屬有據，爰裁定如主文
    。
中    華    民    國    97    年    12    月    26    日
                    民事第二庭    法  官  程怡怡
上為正本係照原本作成
本件不得抗告
本裁定已於97年12月26日下午4時公告。
中    華    民    國    97    年    12    月    26    日
                                  書記官  華海珍


司法院資訊處製作；財團法人民間司法改革基金會備份。
